臺灣彰化地方法院刑事判決　　　　　　　　94年度易字第79號
公　訴　人　臺灣彰化地方法院檢察署檢察官
被　　　告　甲○○
上列被告因竊盜案件，經檢察官聲請簡易判決處刑（93年度偵字
第9227號），本院彰化簡易庭認不宜依簡易判決處刑，簽移本院
改依通常程序審理，本院判決如下：
    主  文
甲○○連續竊盜，處有期徒刑壹年。
    事  實
一、甲○○前因違反槍砲彈藥刀械管制條例案件，經臺灣臺中地
    方法院判處有期徒刑一年二月，經臺灣高等法院臺中分院及
    最高法院駁回上訴確定，嗣入監服刑，其後因鼻咽癌停止執
    行先行釋放（未構成累犯）。詎其仍未知警惕，復基於意圖
    為自己不法所有之概括犯意，連續於下列時、地，先後侵入
    住宅（侵入住宅部分均未據告訴）竊取丁○○○、乙○○、
    丙○○所有之財物：(一)先於民國93年9月1日下午2時40分許
    ，侵入丁○○○位於彰化縣彰化市岸頭巷15弄64號住處，徒
    手竊取丁○○○所有之金項鍊4條（價值約新臺幣《下同》2
    萬8千元）、金戒指5只（價值約2萬4千元）、裝50元硬幣之
    撲滿1個（內共有2萬元）及現金約5千元，得手後據為己有
    ；(二)且於93年9月9日下午4時許，侵入乙○○位於彰化縣花
    壇鄉長沙村禾田巷510巷18號住處，徒手竊取乙○○所有之
    金項鍊1條（價值約1萬2千元）、銀幣1枚（價值約1千元）
    及現金約250元，得手後據為己有；(三)又於93年9月14日中午
    12 時許，侵入丙○○位於彰化縣花壇鄉○○村○○街118號
    住處，徒手竊取丙○○所有之金項鍊1條、金手鍊3條、戒指
    4只（價值合計約10萬元）、現金約4萬元及信用卡、提款卡
    各2張，得手後據為己有。嗣經丁○○○、乙○○、丙○○
    之子吳泰穎向警方報案，經警方採證小組分別在丁○○○住
    處之1樓辦公桌處及2樓房間所遺留撕開之綠色豬存錢塑膠模
    型處採集指紋，經送往內政部警政署刑事警察局以指紋電腦
    比對法、指紋特徵點比對法進行鑑驗比對，發現與該局檔存
    甲○○指紋卡之左中指、右食指、右環指、左食指、左環指
    指紋相符；在乙○○住處之客廳內所停放箱型車左側後視鏡
    上及2樓孩童房間書桌抽屜處採集指紋，經送往內政部警政
    署刑事警察局以指紋電腦比對法、指紋特徵點比對法進行鑑
    驗比對，發現與該局檔存甲○○指紋卡之左環指、右中指、
    右食指、右拇指、左拇指指紋相符；在丙○○住處之後門外
    面喇叭鎖旁及2樓房間內電腦桌抽屜處採集指紋，經送往內
    政部警政署刑事警察局以指紋電腦比對法、指紋特徵點比對
    法進行鑑驗比對，發現與該局檔存甲○○指紋卡之左拇指指
    紋相符，而循線查悉上情。
二、案經彰化縣警察局彰化分局報請臺灣彰化地方法院檢察署檢
    察官聲請簡易判決處刑，本院彰化簡易庭認不宜依簡易判決
    處刑，簽移本院改依通常程序審理。
    理  由
一、按被告以外之人於審判外之陳述，除法律有規定者外，不得
    作為證據；惟被告以外之人於審判外之陳述，雖不符刑事訴
    訟法第159條之1至4條之例外規定，而經當事人於審判程序
    同意作為證據，法院審酌該言詞陳述或書面陳述作成時之情
    況，認為適當者，亦得為證據，當事人、代理人或辯護人於
    法院調查證據時，知有第159條第1項不得為證據之情形，而
    未於言詞辯論終結前聲明異議者，視為有前項之同意，92年
    9月1日修正施行刑事訴訟法第159條及第159條之5分別定有
    明文。本件證人丁○○○、乙○○、丙○○、吳泰穎於警詢
    之證詞，係屬審判外之陳述，被告未於言詞辯論終結前聲明
    異議，依前揭法律規定，自應擬制被告已同意上開審判外之
    陳述亦有證據能力，本院自得引為裁判之基礎資料。
二、訊據被告甲○○矢口否認有何上開竊盜之犯行，辯稱：伊因
    患有鼻咽癌，很多事情已經不記得，印象中伊並未曾到過彰
    化縣彰化市或花壇鄉，且伊因為鼻咽癌而於93年9月間住院
    治療，應無竊取他人財物云云。經查：右揭事實，業據證人
    即被害人丁○○○、乙○○、丙○○、吳泰穎（即丙○○之
    子）於警詢中指證綦詳，又警員分別在被害人丁○○○住處
    之1樓辦公桌處及2樓房間所遺留撕開之綠色豬存錢塑膠模型
    處採集指紋，經比對結果，確與被告指紋卡之左中指、右食
    指、右環指、左食指、左環指指紋相符；在被害人乙○○住
    處之客廳內所停放箱型車左側後視鏡上及2樓孩童房間書桌
    抽屜處採集指紋，經比對結果，確與被告指紋卡之左環指、
    右中指、右食指、右拇指、左拇指指紋相符；在丙○○住處
    之後門外面喇叭鎖旁及2樓房間內電腦桌抽屜處採集指紋，
    經比對結果，確與被告指紋卡之左拇指指紋相符等情，亦有
    被告指紋卡、彰化縣警察局函、內政部警政署刑事警察局鑑
    驗書、現場指紋照片卡、彰化縣警察局彰化分局刑案現場勘
    查報告表等件附卷可資佐證。按指紋經世界各國專家研究結
    果，始終未發現有2個完全相同之指紋，甚至於同卵雙胞胎
    之指紋其紋形雖有相類似者，但仔細比對其特徵就有很大之
    差別，從統計理論上推定，2枚指紋具有12點特徵相同之機
    率（我國指紋鑑定之要求）約達10之負20次方，當地球人口
    達10之20次方時，方有可能發現2枚指紋完全相同，因此指
    紋「人各不同」之特性便成為全世界所公認（參見賴錫欽之
    教學著作「鑑識採證實務」第2版第291頁）。茲被告之手指
    指紋遺留在上開住處內，顯見被告確曾到過上開處所，而被
    害人均與被告不相識，被告僅空言辯稱不知為何指紋留在上
    開地方，復未提出任何證據資料以供查證審酌，益徵被告所
    辯係圖卸責而已。又被告雖因患鼻咽癌後，自91年5月29日
    至94年2月2日有多次門診就診紀錄，惟其於93年9月間並無
    住院紀錄，僅於93年9月15日、93年9月22日有門診紀錄等情
    ，亦有光田綜合醫院94年3月7日 (94)光醫事字第9400176號
    函暨所附病歷影本、光田綜合醫院94年4月22日 (94)光醫事
    字第9400305號函等件在卷可參，是被告辯稱伊於93年9月間
    因鼻子開刀有住院云云，顯無足採。綜上所述，被告前揭所
    辯，應係事後卸責之詞，不足採信。本件事證明確，被告上
    開犯行均堪認定，應依法論科。
三、核被告甲○○於事實欄(一)至(三)所為，均係犯刑法第320條第1
    項之竊盜罪。被告先後多次竊盜之犯行，時間緊密，犯罪構
    成要件相同，顯係基於概括犯意反覆為之，為連續犯，應依
    法論以一罪，並加重其刑。爰審酌被告之素行非佳，有多項
    前科紀錄（參卷附臺灣高等法院被告全國前案紀錄表），及
    其犯罪之動機、方法、手段，所竊財物之價值，侵入住宅竊
    盜所生危害非小，暨犯後否認犯行之態度等一切情狀，量處
    如主文所示之刑，以示懲儆。
據上論斷，應依刑事訴訟法第452條、第299條第1項前段，刑法
第56條、第320條第1項，罰金罰鍰提高標準條例第1條前段，判
決如主文。
本案經檢察官賴志盛到庭執行職務。
中　　華　　民　　國　　94　　年　　6 　　月　　3 　　日
                   刑事第二庭  審判長法  官 石馨文
                                     法  官 王義閔
                                     法  官 郭麗萍
以上正本證明與原本無異。
如不服本判決，應於送達後10日內向本院提出上訴狀 (須附繕本
)。
告訴人或被害人對於判決如有不服具備理由請求檢察官上訴者，
其上訴期間之計算係以檢察官收受判決正本之日期為準。
                                     書記官 施嘉玫
中　　華　　民　　國　　94　　年　　6　　月　　6 　　日
中華民國刑法第320條第1項；
(普通竊盜罪、竊佔罪)意圖為自己或第三人不法之所有，而竊取
他人之動產者，為竊盜罪，處五年以下有期徒刑、拘役或五百元
以下罰金。
